【裁判字號】    98,基簡,872
【裁判日期】    981124
【裁判案由】    給付借款
【裁判全文】
臺灣基隆地方法院民事簡易判決       98年度基簡字第872號
原      告  有限責任基隆第一信用合作社
法定代理人  乙○○
訴訟代理人  丙○○
被      告  甲○○
                      樓
上列當事人間請求給付借款事件，本院於民國98年11月17日言詞
辯論終結，判決如下：
    主  文
被告應給付原告新臺幣貳拾萬肆仟陸佰捌拾元，及自民國九十
八年七月十二日起至清償之日止，按年息百分之三．五二五計算
之利息，暨自民國九十八年八月十三日起至清償日止，逾期在六
個月以內者，按上開利率百分之十，逾期超過六個月者，按上開
利率百分之二十計算之違約金。
訴訟費用新臺幣貳仟貳佰壹拾元由被告負擔。
本判決得假執行，但被告如於假執行程序實施前，或實施中，而
於執行標的物拍定、變賣或物之交付前，以新臺幣貳拾萬肆仟陸
佰捌拾元為原告預供擔保後，得免為假執行。
    事實及理由
一、原告起訴主張：被告甲○○於民國90年10月12日與原告簽訂
    借款契約借用新臺幣（下同）35萬元，約定借款期間為15年
    年，自實際借貸日起，依年金法按月攤還本息，利息按原告
    基本放款利率8.95%減碼年息0.75%，合計為8.20%計算，嗣
    後均隨原告基本放款利率變動而調整（現3.525%），如未依
    約履行，除按上開利率計算外，逾期在6個月以內者，按上
    開利率10%，逾期6個月以上者，就超過部分按上開利率20%
    加計違約金。詎被告僅繳付至98年7月11日該期止之本息，
    其後即未依約履行，尚欠如主文第1項所示之本金、利息及
    違約金，迭催不理，為此提起本訴，聲明如主文第1項所示
    等情。被告對原告主張之事實表示不爭執，惟辯稱希望能分
    期清償等語。
二、原告主張上開事實，業據其提出借據、交易明細（以上均為
    影本）為證，核屬相符，復為被告所不爭執，原告主張堪信
    為實在。被告雖抗辯希望能分期清償云云，尚不得作為拒絕
    給付之理由。從而，原告依與被告間消費借貸之法律關係，
    請求被告連帶給付如主文第1項所示之本金、利息及違約金
    ，為有理由，應予准許。
三、本件係適用簡易程序所為被告敗訴之判決，依民事訴訟法第
    389條第1項第3 款規定，應依職權宣告假執行，爰依職權宣
    告之。惟本衡平之原則，並許被告於假執行程序實施前，或
    實施中，而執行標的物拍定、變賣或物之交付前以204,683
    元為原告預供擔保後，得免為假執行。
四、訴訟費用即第一審裁判費2,210元由被告負擔。
據上論結，本件原告之訴有理由，依民事訴訟法第436條第2項、
第78條、第389條第1項第3款、第392條第2項、第3項，判決如主
文。
中    華    民    國    98    年    11    月    24    日
                  基隆簡易庭法  官  林淑鳳
以上正本係照原本作成。
對於本件判決如有不服，應於收受送達後20日內向本院提出上訴
書狀，上訴於本院合議庭，並按他造當事人之人數附具繕本。
中    華    民    國    98    年    11    月    24    日
                            書記官  王鵬勝


司法院資訊處製作；財團法人民間司法改革基金會備份。
